臺灣士林地方法院民事裁定　　　　　 100年度司家聲字第18號
聲　請　人　臺北市政府
法定代理人　郝龍斌　　
相　對　人　葉○○　　 姓名.
法定代理人　葉△△　　 姓名.
　　　　　　陳▽▽　　 姓名.
上列聲請人聲請處遇安置事件，本院裁定如下：
    主   文
葉○○（姓名、年籍詳卷）應安置於中途學校施以特殊教育。
聲請程序費用由聲請人負擔。
    理   由
一、按兒童或少年因從事性交易或有從事之虞，經法院依兒童及
    少年性交易防制條例第16條裁定將其交付主管機關安置於緊
    急收容中心者，主管機關應於2 週至1 個月內向法院提出觀
    察輔導報告及建議處理方式並聲請法院裁定，而法院依審理
    之結果，認該兒童或少年有從事性交易者，除有第18條第2
    項第1 至第7 款情形之1 者外，應裁定將其安置於中途學校
    ，施予2 年之特殊教育，兒童及少年性交易防制條例第17條
    第1 項、第18條第2 項分別定有明文。
二、本件聲請意旨略以：經查相對人自國2 後各項生活及行為即
    陷入波動狀況，今年1 月自高職休學後未經家人同意即離家
    北上生活，其間曾為從事酒店工作冒險變造相對人姐身份證
    ，顯現其缺乏適宜理性是非判斷能力，後再度選擇色情侍應
    工作以維持生活所需，於此次為警查獲加入頂尖經紀公司，
    並已接受半套性服務之職前訓練，顯現相對人缺乏正向金錢
    、工作及自我概念等價值觀。再查，相對人家庭結構健全、
    經濟狀況小康，然相對人父母因工作分隔兩地，未能子女發
    生不當行為後發展有效的因應策略，亦未形成一致的管教態
    度，且親子間多年呈現單向親子溝通模式，相對人父母只能
    被動回應或於出事時善後，又相對人母親擔心相對人若於短
    時間內返家恐再度離家。評估相對人短時間內在社區中穩定
    生活的可能性低，故狀請貴院依同條例第18條第2 項將相對
    人安置中途學校，以重整相對人穩定的生活及學習狀況，另
    引進輔導資源提升正向自我概念及發展一技之長及協助重建
    親子關係及教養功能，以維少年利益等語。
三、本件聲請人主張相對人為未滿18歲之少年，常離家在外遊蕩
    ，並與人從事性交易行為等情，已據聲請人提出本院100 年
    度司護字第26號民事裁定、臺北市政府社會局觀察輔導報告
    書、臺北市展望家園個案短期觀察紀錄及生活輔導觀察紀錄
    表、調查筆錄、臺南市政府社會局社會工作員個案訪視處理
    報告表等件為證，堪信聲請人主張相對人有從事性交易行為
    為真正。本院因認相對人對兩性之態度、生活及價值觀不健
    全，而其年紀尚輕，對是非的分辨能力不足及自我尊重、自
    我保護觀念薄弱，且相對人現階段家庭功能又不彰，無法有
    效管理及約束，顯見內在及外在環境，對現階段之相對人均
    不利，為使相對人獲得長期安定之環境，重新學習正確價值
    、是非觀及重建親子互動關係，並斟酌相對人之最佳利益，
    認此一建議應屬合法妥適，爰依兒童及少年性交易防制條例
    第18條第2 項規定，將相對人安置於中途學校施以特殊教育
    。
四、依兒童及少年性交易防制條例第18條第2 項，非訟事件法第
    21條第1 項前段，裁定如主文。
五、如不服本裁定，應於裁定送達後10日內，以書狀向本院提出
    抗告狀，並繳納抗告費新臺幣1,000元。
中    華    民    國   100    年    5     月    27    日
                  家事庭司法事務官  王政揚